【裁判字號】    99,簡抗,13
【裁判日期】    991203
【裁判案由】    終止租約等
【裁判全文】
臺灣士林地方法院民事裁定              99年度簡抗字第13號
抗  告  人  廖秀枝
相  對  人  彭詹吉環
上列抗告人因與相對人間終止租約事件，對於民國99年10月5 日
本院99年度湖簡字第810 號裁定提起抗告，本院裁定如下：
    主  文
抗告駁回。
抗告訴訟費用新臺幣壹仟元由抗告人負擔。
    理  由
一、按向第二審或第三審法院上訴，應依訴訟標的金額繳納裁判
    費，民事訴訟法第77之16條第1 項定有明文，此為上訴必須
    具備之程式。又上訴有不合法之情形而可以補正者，原第一
    審法院應定期間命其補正，如不於期間內補正，應以裁定駁
    回之，民事訴訟法第442 條第2 項亦有明文。此依民事訴訟
    法第436 條之1 第2 項規定，於對於簡易程序之第一審裁判
    上訴於管轄之地方法院時，準用之。
二、抗告意旨略以：(一)抗告人收到原審命補繳上訴裁判費之裁定
    後，業於民國99年9 月17日具狀請求撤銷，並請求應合併本
    院99年度補字第472 號為關於裁判費之裁定，倘原審法院認
    抗告人之前開請求，於法有違，應依民事訴訟法第442 條第
    2 項規定，命抗告人補正，原審法院未命抗告人補正，即駁
    回上訴，且抗告人於原審提起反訴，原審法官誤導抗告人，
    令抗告人以為不需繳交裁判費，故提起本件抗告，請求本院
    依法裁判。(二)抗告人並未欠繳相對人2 個月租金，相對人對
    抗告人於99年1 月19日提起請求抗告人搬遷之訴訟，並代繳
    房屋水電費，顯有違約，相對人依民法第258 條第3 項之規
    定，應負賠償責任，原審判決應有違誤；又原審開庭時，抗
    告人遭相對人辱罵「不要臉」等語，抗告人已向臺灣士林地
    方法院院檢察署提起公然侮辱之刑事告訴，抗告人並聲請原
    審停止審判，待刑事判決確定再為判斷，惟不為原審所採云
    云。
三、本件抗告人對於原審99年8 月18日99年度湖簡字第810 號判
    決不服，於99年9 月9 日具狀聲明上訴，惟未依法繳納裁判
    費，經原審於99年9 月13日依民事訴訟法第436 條之1 第2
    項準用同法第442 條第2 項規定，裁定命抗告人應於5 日內
    補繳上訴裁判費1 萬6,944 元，惟上訴人逾期未為繳納，此
    有送達證書及內湖簡易庭詢問簡答表在卷可憑（見原審卷第
    136 頁、第137 頁），依照首揭法律規定及說明，原審以抗
    告人提起上訴，並非合法，於99年10月5 日裁定駁回上訴，
    難認違誤。
四、抗告意旨雖稱：伊曾請求撤銷補費裁定，並請求應合併本院
    99年度補字第472 號為關於裁判費之裁定，倘原審法院認抗
    告人之前開請求，於法有違，應依民事訴訟法第442 條第2
    項規定，命抗告人補正，原審法院未命抗告人補正，即駁回
    上訴，且抗告人於原審提起反訴，原審法官誤導抗告人，令
    抗告人以為不需繳交裁判費云云。然命補繳裁判費之裁定，
    係訴訟程序進行中所為之裁定，依民事訴訟法第483 條規定
    ，不得聲明不服，抗告人請求撤銷或合併裁判，自非合法。
    原審尚不因抗告人非法請求撤銷補費裁定或請求與他案合併
    裁判，而須重新命其補正。又抗告人於原審提起反訴，亦曾
    經原審裁定命補繳裁判費，嗣因抗告人逾期未補繳，反訴始
    遭原審駁回（見原審卷第74頁、第99頁）。抗告人有此經歷
    ，應可知悉提起訴訟，如經定期命繳納裁判費，未依限繳納
    者，將遭駁回。抗告人指控受原審法院誤導，而未繳上訴裁
    判費云云，顯屬虛妄，毫無可採。至抗告意旨其餘內容，或
    屬實體事項之爭執，因其提起上訴，並非合法，無從審酌。
    或屬他案之紛爭，與本件訴訟判斷無涉，附此敘明。
五、綜上所述，抗告人提起上訴，未據繳納裁判費，經原審命其
    補正，而未依限補正，原審據以裁定駁回上訴，並無違誤。
    上訴人猶執前詞，提起抗告，非有理由，應依予駁回。
六、爰裁定如主文。
中    華    民    國    99    年    12    月     3    日
                  民事第二庭審判長  法  官  方彬彬
                                    法  官  蕭錫証
                                    法  官  周群翔
以上正本證明與原本相符。
本裁定不得抗告。
中    華    民    國    99    年    12    月     3    日
                                    書記官  游育慈

司法院資訊處製作；財團法人民間司法改革基金會備份。
